# 求教陈版主，关于投资性房地产出租给子公司的合并还原

提问人：rightyk11 时间：2023-03-09 20:20:40
A公司上年初新有一栋房产，单体报表确认为投资性房地产，采用公允价值模式计量。
上一年度，A公司将其中约10%的房产按照市场价格出租给子公司们使用（统称子公司）
假如，上年末投资性房地产-成本 10 亿元，投资性房地产-公允价值变动 1000 万元，公允价值变动均为当年形成。
上年末，合并层面，出租10%房产给子公司视同自用，还原10%投资性房地产至固定资产并计提折旧。
借：固定资产 1 亿
贷：投资性房地产-成本 1 亿
借：公允价值变动损益 100 万
贷：投资性房地产-公允价值变动 100 万
借：管理费用 250 万元
贷：累计折旧 250 万元（补提自用部分累计折旧）
借：递延所得税负债： 25 万
贷：所得税费用 25 万
今年，A公司将20%部分房产以市场价出租给子公司，假定投资性房地产公允价值不变。
今年末做合并抵消时
借：固定资产 2 亿
贷：投资性房地产-成本 2 亿
借：管理费用 250 万元
借：期初未分配利润 250 万元
贷：累计折旧 500 万元（补提自用部分累计折旧）
借：递延所得税负债： 50 万
贷：所得税费用 50 万
但是公允价值还原的分录不会做了。。。
借：期初未分配利润 100 万
贷：投资性房地产-公允价值变动 200 万
请教本年比上年多出来的 100 万元的公允价值变动还原不知道该入什么科目了！
谢谢！

回答人：chenyiwei
在合并层面，相当于本年度新增内部出租的部分是从内部出租的开始日起按当时的公允价值转为固定资产成本，并以此为基础计提折旧。所以本年度新增出租部分截至转换日的公允价值变动是无需抵销的，模拟调整折旧也只需要从转换日开始计提。即，本年度新增内部出租部分的转换日之前仍然是投资性房地产，在合并报表层面保留转换日前作为投资性房地产的核算结果。